臺灣板橋地方法院刑事判決　　　　　　　96年度訴字第2806號
公　訴　人　臺灣板橋地方法院檢察署檢察官
被　　　告　甲○○
上列被告因毒品危害防制條例案件，經檢察官提起公訴（96年度
毒偵字第4664號），因被告為有罪陳述，經本院聽取當事人意見
後，以合議庭裁定，依簡式審判程序獨任審判，判決如下：
    主  文
甲○○施用第一級毒品，累犯，處有期徒刑拾月。
扣案之第一級毒品海洛因驗餘淨重零點零肆公克，沒收銷燬之，
扣案之包裝袋壹只，沒收。
    事  實
一、甲○○曾於民國88年間，因施用毒品案件，經本院依檢察官
    之聲請裁定送觀察勒戒，經勒戒結果，被判定無繼續施用毒
    品傾向，經臺灣板橋地方法院檢察署檢察官於89年1月14日
    以88年度毒偵字第2511號為不起訴處分確定。甲○○又於93
    年間，因犯施用第一級毒品罪及施用第二級毒品罪，經本院
    各判處有期徒刑9月、6月，定應執行有期徒刑1年確定；94
    年，復因犯施用第一級毒品罪及施用第二級毒品罪，經本院
    各判處有期徒刑7 月、4 月，定應執行有期徒刑10月確定；
    其該等有期徒刑經付執行及接續執行，95年9 月30日（起訴
    書誤載為：95年10月29日）縮刑執行完畢。
二、甲○○猶不知悛悔，於其上開二次施用毒品案件經判決確定
    後5年內，明知毒品海洛因屬毒品危害防制條例規定禁止持
    有、施用之第一級毒品（下簡稱：海洛因），竟基於施用海
    洛因之犯意，於96年6月15日14時許，在臺北縣樹林市○○
    路○ 段48號之1 之住處內，以將海洛因粉末混入加水之針筒
    內再施打於手臂血管之方式，施用海洛因1 次。
三、嗣於96年6月16日15時50分許，甲○○因駕駛機車連續闖越
    紅燈，行跡可疑，經警追至樹林市○○路187 巷7 號前攔停
    盤查，扣得屬其所有之海洛因1 包（原淨重0.06公克，驗後
    餘0.04公克），並於同日16時55分許至17時25分許之警詢中
    ，經警徵得其同意採取其尿液，經送鑑定結果，證實呈海洛
    因代謝物之嗎啡陽性反應。
四、案經臺北縣政府警察局板橋分局報由臺灣板橋地方法院檢察
    署檢察官偵查起訴。
    理  由
一、訊據被告甲○○對於前揭事實坦承不諱，而被告於上揭警詢
    中經警採取之尿液，經送臺灣檢驗科技股份有限公司，以
    EIA酵素免疫分析法初步檢驗，並以GC/MS氣相層析質譜儀法
    確認檢驗，證實呈嗎啡陽性反應之事實，有該公司濫用藥物
    尿液檢驗報告在卷可稽（附於毒偵卷第32頁），復有扣案之
    海洛因1 包可資佐證。而扣案之海洛因經送臺灣檢驗科技股
    份有限公司鑑定，證實確含毒品海洛因成分，亦有該公司濫
    用藥物檢驗報告1 份在卷可考（附於本院卷）。又參諸海洛
    因於人體內會代謝成嗎啡，因此涉嫌海洛因之吸食者係檢驗
    其尿液中之嗎啡反應等情，此為本院職務上已知之事實，被
    告亦供承其施用者為海洛因，且扣案物亦證實為海洛因，則
    被告所施用之與嗎啡有關之毒品係為海洛因之事實，亦應堪
    以認定。綜上，被告自白核與事實相符，其施用海洛因之犯
    行，洵堪認定。
二、論罪科刑：
    (一)按犯毒品危害防制條例第10條之罪者，檢察官應聲請法院
      裁定令被告入勒戒處所觀察、勒戒，其期間不得逾2 月；
      觀察、勒戒或強制戒治執行完畢釋放後，5 年內再犯同條
      例第10條之罪者，檢察官應依法追訴，毒品危害防制條例
      第20條第1 項、第23條第2 項分別定有明文。查被告前曾
      因施用毒品案件，經本院裁定送觀察、勒戒及因施用毒品
      案件經本院判刑確定之情形，如事實欄一所示，有臺灣高
      等法院被告前案紀錄表、全國施用毒品案件紀錄表在卷可
      稽，依最高法院95年度第7 次刑事庭會議決議之意旨，被
      告於其最近一次因施用毒品案件經判刑確定後5 年內，復
      犯施用毒品罪，其犯罪之訴追條件已具備，合先敘明。
    (二)查海洛因係毒品危害防制條例第2 條第2 項第1 款所定之
      第一級毒品，核被告施用海洛因之行為，係犯毒品危害防
      制條例第10條第1 項之施用第一級毒品罪。被告施用海洛
      因時之持有海洛因行為，為高度之施用行為所吸收，不另
      論罪。
    (三)被告有事實欄一所示之有期徒刑執行完畢之紀錄，有臺灣
      高等法院被告前案紀錄表1 份在卷可稽，其於5 年內再故
      意犯本件有期徒刑以上之本罪，依刑法第47條第1項之規
      定，構成累犯，應加重其刑。
    (四)茲審酌被告有施用毒品犯罪之前科，且曾因施用毒品案件
      ，先後經送觀察、勒戒及經判刑確定，詳如事實欄一所示
      ，業見前述，其猶不知悛悔，再為本案犯行，顯見被告自
      制力尚屬薄弱，及念其本件犯罪屬自損犯性質，暨其犯後
      坦承之態度等一切情狀，量處如主文所示之刑。
三、被告被查獲時扣案之海洛因驗餘共淨重0.04公克，為被告持
    有中查獲之第一級毒品，依毒品危害防制條例第18條第1 項
    前段規定，宣告沒收銷燬之。用以包裝海洛因之包裝袋1 只
    ，屬被告所有，且供其盛裝持有毒品海洛因之用，亦為被告
    供明在卷，依刑法第38條第1 項第2 款之規定，宣告沒收。
據上論斷，應依刑事訴訟法第273 條之1 第1 項、第299 條第1
項前段，毒品危害防制條例第10條第1項、第18條第1項前段，刑
法第11條前段、第47條第1項、第38條第1項第2款，判決如主文
。
本案經檢察官陳盈錦到庭執行職務。
中　　華　　民　　國　　96　　年　　9　　月　　20　　日
                  刑事第二庭    法　官  王復生
以上正本證明與原本無異
如不服本判決應於送達後10日內向本院提出上訴狀
                                書記官　陳秀慧
中　　華　　民　　國　　96　　年　　9　　月　　26　　日
附錄本案論罪科刑法條全文：
毒品危害防制條例第10條
施用第一級毒品者，處 6 月以上 5 年以下有期徒刑。
施用第二級毒品者，處 3 年以下有期徒刑。
